【裁判字號】    98,消債更,541
【裁判日期】    980915
【裁判案由】    更生事件
【裁判全文】
臺灣臺中地方法院民事裁定           98年度消債更字第541號
    聲  請  人
    即  債務人  王建智即王松.
    相  對  人
    即  債權人  新加坡商星展銀行股份有限公司
                （原「寶華商業銀行股份有限公司」）
    法定代理人  陳亮丞
    代  理  人  黃乙文
    相  對  人
    即  債權人  臺灣銀行股份有限公司
    法定代理人  羅澤成
    代  理  人  許翠華
    相  對  人
    即  債權人  荷商荷蘭銀行股份有限公司台北分公司
    法定代理人  經天瑞
    代  理  人  李軼倫
    相  對  人
    即  債權人  渣打國際商業銀行股份有限公司
    法定代理人  麥侃哲
    代  理  人  陳毅鴻
    相  對  人
    即  債權人  新光人壽保險股份有限公司
    法定代理人  吳東進
    代  理  人  林材勇
    相  對  人
    即  債權人  台北富邦商業銀行股份有限公司
    法定代理人  梁培華
    代  理  人  陳朝舜
    相  對  人
    即  債權人  美商花旗銀行股份有限公司
    法定代理人  利明
    相  對  人
    即  債權人  慶豐商業銀行股份有限公司
    法定代理人  劉土金
    相  對  人
    即  債權人  大眾商業銀行股份有限公司
                          樓及.
    法定代理人  陳建平
                          樓及.
    代  理  人  林  田
    相  對  人
    即  債權人  中國信託商業銀行股份有限公司
    法定代理人  麥克迪諾馬
    代  理  人  鄭資華
    相  對  人
    即  債權人  中央健康保險局中區分局
    法定代理人  甲○○
上列當事人間消費者債務清理事件，債務人聲請更生，本院裁定
如下：
    主    文
聲請人即債務人王建智（即王松濤）自中華民國98年 9月15日16
時起開始更生程序。
    理    由
一、按債務人與金融機構協商成立者，不得聲請更生或清算，但
    因不可歸責於己之事由，致履行顯有重大困難者，不在此限
    ；本條例施行前，債務人依金融主管機關協調成立之中華民
    國銀行公會會員辦理消費金融案件無擔保債務協商機制與金
    融機構成立之協商，準用前項之規定，消費者債務清理條例
    第151條第5項、第 6項分別定有明文。又聲請更生或清算不
    合程式或不備其他要件者，法院應以裁定駁回之，但其情形
    可以補正者，法院應定期間先命補正，復為同條例第 8條所
    明定。
二、本件聲請人即債務人主張因財產及收入不足以清償債務，前
    曾於97年10月15日依消費者債務清理條例前置協商規定與債
    權人達成還款協議，並經台灣台北地方法院以97年度消債核
    字第9232號民事裁定認可在案。惟餐廳業因景氣不好，造成
    收入不穩定，且原經營之小吃店業已結束營業，目前透過人
    力仲介派遣工作，每天工資約800元至900元，故聲請人無力
    繼續履行原協商條件，顯係因非可歸責於己之事由致履行有
    重大困難，並有前置協商機制協議書、台灣台北地方法院97
    年度消債核字第9232號民事裁定影本在卷可按。從而，債務
    人主張無法清償債務等語，應堪採信。
三、然查，本件經依職權向各金融機關債權人函查債務人消費明
    細紀錄顯示，債務人消費內容多為大額預借現金（93年 7月
    60,000元、93年8月111,000元、94年5月29,000元、94年6月
    116,000元、94年7月93,000元、94年 8月99,000元、94年11
    月12,000元、94年12月16,000元、95年1月37,000元、95年2
    月23,000元、95年3月124,000元、95年4月74,000元、95年5
    月95,000元、95年6月64,000元、95年7月86,000元、95年10
    月38,000元、95年11月105,000元、95年12月226,000元、96
    年4月58,000元、96年5月41,000元、96年10月35,000元）、
    信用貸款｛93年7月23日265,000元、94年1月28日837,660元
    、95年8月115,000元、97年5月1,500,000元（主債務人為債
    務人之母親王紀緞，債務人任保證人）｝、百貨（廣三崇光
    百貨）、銀樓（金大成銀樓13,620元、25,500元、13,200元
    、19,950元、19,950元）等（小額未列計），而其每月消費
    額度時有逾越其所得之情事，此有債權人提出之消費帳明細
    及本院製作之消費明細表附卷可稽，如是上述消費性質非生
    活必要之支出，而係奢侈、浪費之性質。惟因債務人既因債
    務負擔沈重，本院仍准其更生。
四、又債務人之消費內容既如前述，核與消費者債務清理條例第
    134條第4款所稱：「浪費、賭博或其他投機行為，致財產顯
    然減少或負擔過重之債務」等不免責事由相當。再經本院訊
    問各該債權人亦表明反對債務人之更生聲請，未來本件更生
    程序，恐將因其更生方案無法獲致債權人會議通過或法院認
    可而宣告清算，徒增程序勞費，欠缺實益。惟，本院仍認應
    准債務人進入更生程序，提供其更生方案付諸表決之機會，
    爰裁定如主文。
中    華    民    國    98    年    9     月    15    日
                  民事庭法  官   顏世傑
上為正本係照原本作成
本件不得抗告
本裁定已於98年9月15日16時公告。
中    華    民    國    98    年    9     月    15    日
                        書記官   劉玥秀


司法院資訊處製作；財團法人民間司法改革基金會備份。
